臺灣南投地方法院刑事判決　
111年度訴字第419號
公  訴  人  臺灣南投地方檢察署檢察官 
被      告  蔡彩雲


上列被告因傷害案件，經檢察官提起公訴（111年度調偵字第144
號），被告於本院準備程序中就被訴事實為有罪之陳述，經告以
簡式審判程序之旨，並聽取當事人之意見後，本院合議庭裁定由
受命法官獨任依簡式審判程序，判決如下：
    主      文
蔡彩雲犯傷害罪，處拘役拾伍日，如易科罰金，以新臺幣壹仟元
折算壹日。
    事實及理由
一、犯罪事實：蔡彩雲於民國111年5月1日7時35分許，在南投縣
    ○○鎮○○街00○0號前，與鄰居沈曾碧春發生爭執，沈曾碧春自
    上址前拿取木板1片，蔡彩雲遂與沈曾碧春爭搶木板，蔡彩
    雲奪得木板後，竟基於傷害之犯意，持該木板打沈曾碧春1
    下，致沈曾碧春受有左側手背開放性傷口（2.5*2公分）之
    傷害。　　
二、證據名稱：
  ㈠被告蔡彩雲於警詢、偵訊及本院審理時之自白。
　㈡證人即告訴人沈曾碧春於警詢及偵訊時之證述；證人楊明發
    於警詢時之證述。
　㈢現場監視器畫面擷圖及現場照片共8張、竹山秀傳醫療社團法
    人竹山秀傳醫院診斷證明書1份、告訴人傷勢照片2張。 
三、核被告所為，係犯刑法第277條第1項之傷害罪。
四、本院審酌：被告無前科，素行良好，此有臺灣高等法院被告
    前案紀錄表1份存卷可憑，然未能以理性處理糾紛，率爾持
    木板打告訴人，造成告訴人身體受傷。考量被告犯後坦承犯
    行，已有悔意，被告於本院審理時表示有與告訴人和解之意
    願，惟經本院電詢告訴人後，告訴人表示無和解意願(本院
    卷第35頁)，致雙方未能達成和解；兼衡告訴人所受傷勢情
    形，被告犯罪之動機、目的、手段，暨被告自述其沒有唸書
    之智識程度，家境勉持，無業之家庭生活經濟狀況(本院卷
    第48頁)等一切量刑事項，量處如主文所示之刑，並諭知易
    科罰金之折算標準。
五、被告用以傷害告訴人之木板1片，係被告供本件犯罪所用之
    物，惟衡酌該木板並非違禁物，且並無證據證明該木板現仍
    存在，為避免徒增執行沒收困難，認欠缺刑法重要性，爰依
    刑法第38條之2第2項規定不予宣告沒收。
六、依刑事訴訟法第273條之1、第299條第1項前段、第310條之2
    、第454條，判決如主文。
七、如不服本件判決，得自收受送達之日起20日內，向本院提起
    上訴狀（須附繕本）。
本案經檢察官賴政安、廖蘊瑋提起公訴，檢察官林孟賢到庭執行
職務。
中　　華　　民　　國　　111 　年　　12　　月　　6 　　日
                        刑事第三庭  法  官    顏紫安
以上正本與原本無異。
如不服本判決應於收受送達後20日內向本院提出上訴書狀，並應
敘述具體理由；其未敘述上訴理由者，應於上訴期間屆滿後20日
內向本院補提理由書（均須按他造當事人之人數附繕本）「切勿
逕送上級法院」。
告訴人或被害人如對於本判決不服者，應具備理由請求檢察官上
訴，其上訴期間之計算係以檢察官收受判決正本之日期為準。
                                    書記官    劉芳竺 
中　　華　　民　　國　　111 　年　　12　　月　　6 　　日
附錄本判決論罪科刑法條：
刑法第277條
傷害人之身體或健康者，處5 年以下有期徒刑、拘役或50萬元以
下罰金。
犯前項之罪，因而致人於死者，處無期徒刑或7 年以上有期徒刑
；致重傷者，處3年以上10年以下有期徒刑。